臺灣板橋地方法院刑事判決　　　　　　 93年度簡上字第577號
上　訴　人　臺灣板橋地方法院檢察署檢察官
被　　　告　甲○○
上列上訴人因被告竊盜案件，不服本院93年度簡字第3923號中華
民國93年9 月15日第一審判決（起訴案號：臺灣板橋地方法院檢
察署93年度偵緝字第1111號），提起上訴，暨移送併辦（93年度
偵字第17382 號），本院判決如左：
    主  文
原判決撤銷。
甲○○共同連續竊盜，累犯，處有期徒刑肆月，如易科罰金，以
佰元折算壹日。扣案之鑰匙壹支沒收。
    事  實
一、甲○○前於(一)民國83年間，因違反修正前麻醉藥品管理條例
    案件，經臺灣臺北地方法院以83年度易字第7068號判處有期
    徒刑6 月。84年間因違反修正前肅清煙毒條例案件，經臺灣
    臺北地方法院以84年度訴字第2448號判處有期徒刑3 年6 月
    ，嗣經臺灣高等法院以85年度上訴字第563 號上訴駁回確定
    。上開二罪嗣經定應執行刑為有期徒刑3 年10月確定。(二)85
    年間，因違反修正前麻醉藥品管理條例及偽造文書等案件，
    經臺灣新竹地方法院於85年12月9 日以85年度易字第2714號
    分別判處有期徒刑7 月、4 月，定應執行有期徒刑10月確定
    。(三)前列(一)、(二)所定刑期接續執行，嗣於87年7 月17日，因
    縮短刑期假釋出監（假釋縮刑期滿日為89年9 月18日）。(四)
    於假釋期中，復犯違反毒品危害防制條例罪，經撤銷假釋確
    定，應執行殘餘刑期2 年1 月24日，於92年3 月26日縮刑期
    滿執行完畢。猶不知悔改，意圖為自己不法所有，並基於竊
    盜之概括犯意，先於93年4 月23日凌晨2 時許，夥同真實姓
    名年籍不詳綽號「阿龍」之成年男子，在臺北縣三重市○○
    街212 號前，見停放於該處分屬乙○○、丙○○所有之腳踏
    車2 輛無人看管，乃萌生竊盜上開腳踏車之犯意聯絡，先由
    「阿龍」竊得1 輛腳踏車，並徒手將之牽往臺北縣三重市○
    ○街247 巷內藏置，嗣由甲○○竊取另1 輛腳踏車，得手後
    ，欲循相同路徑前往上址藏置時，適於巷口為警發覺而當場
    查獲。甲○○復承前開概括犯意，於93年7 月26日零時許，
    見丁○所有之車號CIT －582 號重型機車，停放於台北縣中
    和市○○路90巷2 弄14號前，無人看守，有機可趁，竟以自
    備之機車鑰匙1 支開啟電門後騎走該車，據為己有，嗣於93
    年7 月26日下午8 時50分許，甲○○騎乘上開機車後載不知
    情之林子賢行經台北市○○區○○街160 巷口前，為警查獲
    ，並扣得機車鑰匙1 支。
二、案經臺北縣政府警察局三重分局報由臺灣板橋地方法院檢察
    署檢察官聲請以簡易判決處刑，及由臺北市政府警察局萬華
    分局報由同署檢察官移送併辦。
    理  由
一、訊據被告甲○○對於上揭犯罪事實坦承不諱，(1)竊取腳踏車
    部分：業據證人即當時查獲員警陳俊升於偵查中結證明確，
    核與被害人乙○○、丙○○於警詢中指訴之情節大致相符，
    且有被害人立具之贓物認領保管單2 紙、扣押物品目錄表1
    份、被竊腳踏車之照片2 張及查獲地點所裝設監視器之翻拍
    照片11張在卷可資佐證，被告犯嫌堪以認定。(2)竊取丁○之
    機車部分：復有被害人丁○於警詢時之供述、證人林子賢於
    警詢時之證述，及贓物認領保管單、車籍作業系統- 查詢認
    可資料各1 份、此外並有扣案之鑰匙1 支及照片2 張等資以
    佐證，足徵被告之自白核與事實相符。本案事件明確，被告
    犯行堪予認定，應依法論科。
二、核被告甲○○所為，係犯刑法第320 條第1 項普通竊盜罪。
    又被告與姓名年籍不詳、綽號「阿龍」之人就本件竊盜腳踏
    車犯行，基於犯意聯絡，合謀互推分擔實施竊盜之行為，相
    互補充共享而完成犯罪，皆為共同正犯，均應對犯罪之全部
    事實負責（最高法院64年臺字第2613號判例參照）。被告先
    後2 次竊盜行為，時間緊接，所犯罪名相同，顯係出於概括
    之犯意為之，為連續犯，爰依刑法第56條之規定以1 罪論，
    並加重其刑。又被告前有如事實欄所列之論罪科刑情形，嗣
    於92年3 月26日縮刑期滿執行完畢，此有臺灣高等法院被告
    全國前案紀錄表附卷可參，5 年之內，再犯有期徒刑以上之
    本罪，應依累犯之規定，遞加重其刑。另原聲請簡易判決處
    刑意旨雖僅就被告竊取腳踏車犯行提起公訴，惟被告竊取丁
    ○之機車犯行，經臺灣板橋地方法院檢察署檢察官提起上訴
    並請求併辦，核與原聲請簡易判決處刑之事實亦有裁判上一
    罪之連續犯關係，亦為聲請簡易判決效力所及，本院應一併
    審理。原審予以論罪科刑，固非無見，惟就臺灣臺北地方法
    院檢察署93年度偵字第17382 號移送併案審理之被告竊取機
    車犯行，未及審究，尚有未合，檢察官上訴意旨執此指摘原
    判決不當，核有理由，應由本院予以撤銷改判。茲審酌被告
    本案竊行有2 次，犯罪之動機、目的、手段，犯罪時所受之
    刺激及其品性、智識程度（高中肄業）、犯罪所生之損害、
    及被告於本院審理時坦承全部犯行之態度等一切情狀，量處
    如主文所示之刑，並諭知易科罰金之折算標準。
三、扣案之鑰匙一支，係被告所有供竊取CIT －582 號重型機車
    所用之物，業據被告供認在卷，是應依刑法第38條第1 項第
    2 款規定宣告沒收。
據上論斷，應依刑事訴訟法第455 條之1 第3 項、第369 條第1
項、第364 條、第299 條第1 項前段，刑法第28條、第56條、第
320 條第1 項、第47條、第41條第1 項前段、第38條第1 項第2
款，罰金罰鍰提高標準條例第1 條前段、第2 條，判決如主文。
本案經檢察官孫治平到庭執行職務。
中　　華　　民　　國　　94　　年　　6 　　月　　17　　日
                  刑事第十五庭  審判長法　官  高玉舜
                                      法  官  陳靜茹
                                      法  官  吳幸娥
以上正本證明與原本無異
本件不得上訴。
                                      書記官　洪惠玲
中　　華　　民　　國　　94　　年　　6 　　月　　17　　日
附錄本案論罪科刑法條全文：
中華民國刑法第320條
 (普通竊盜罪、竊佔罪)
意圖為自己或第3 人不法之所有，而竊取他人之動產者，為竊盜
罪，處五年以下有期徒刑、拘役或五百元以下罰金。
意圖為自己或第3 人不法之利益，而竊佔他人之不動產者，依前
項之規定處斷。
前二項之未遂犯罰之。
